【裁判字號】    95,訴,740
【裁判日期】    950630
【裁判案由】    違反槍砲彈藥刀械管制條例
【裁判全文】
臺灣臺中地方法院刑事判決               95年度訴字第740號
公  訴  人  臺灣臺中地方法院檢察署檢察官
被      告  丙○○
指定辯護人  本院公設辯護人  乙○○
上列被告因違反槍砲彈藥刀械管制條例案件，經檢察官提起公訴
（九十五年度偵字第一七六一號），本院判決如下：
    主    文
丙○○未經許可，寄藏手槍，處有期徒刑伍年貳月，併科罰金新
臺幣陸萬元，罰金如易服勞役，以新臺幣玖佰元即銀元佰元折
算壹日。扣案之義大利BERETTA廠製92FS型口徑9mm制式半自動手
槍壹枝（含彈匣壹個，槍枝管制編號0000000000）及
制式子彈貳顆，均沒收。
    犯罪事實
一、丙○○基於非法寄藏具殺傷力手槍、子彈之犯意，於民國九
    十三年十月初某日，受真實姓名年籍均不詳自稱「吳東煌」
    之成年男子寄託，由「吳東煌」交付義大利BERETTA廠製92F
    S型口徑9mm制式半自動手槍一枝（含彈匣一個，槍枝管制編
    號0000000000）及制式子彈五顆予丙○○寄藏，
    丙○○即未經許可予以寄藏之，並自九十四年十月二十一日
    起將之改寄藏在臺中縣梧棲鎮居○街二○九巷六三號一樓住
    處房間內之床鋪旁。嗣經警於九十四年十一月十七日晚間十
    時三十分許，持本院核發之搜索票至上址進行搜索，扣得上
    開手槍一枝（含彈匣一個）及子彈五顆（其中三顆送鑑經試
    射後僅餘彈殼及彈頭）而查獲。
二、案經臺中市警察局移送臺灣臺中地方法院檢察署檢察官偵查
    起訴。
    理    由
一、訊據被告丙○○對於上揭事實坦承不諱，並有扣案之手槍一
    枝及子彈五顆足資佐證。而前開槍、彈經送內政部警政署刑
    事警察局鑑定結果，其中制式手槍一枝（槍枝管制編號00
    00000000），認係義大利BERETTA廠製92FS型口徑
    9mm制式半自動手槍，槍號為「G72443Z」，槍管內具六條右
    旋來復線，機械性質良好，可擊發同口徑制式子彈，認具殺
    傷力，送鑑子彈五顆，經試射三顆，認均係口徑九mm之制式
    子彈，認均具殺傷力一節，有內政部警政署刑事警察局九十
    四年十二月二十八日刑鑑字第○九四○一八五二二二號槍彈
    鑑定書一份暨所附之前揭槍、彈照片附卷可稽，是本案事證
    明確，被告犯行堪以認定。
二、核被告所為，係犯槍砲彈藥刀械管制條例第七條第四項之未
    經許可寄藏手槍罪及同條例第十二條第四項之未經許可寄藏
    子彈罪。被告一行為同時地寄藏制式手槍及制式子彈，觸犯
    前述二罪名，為想像競合犯，應依刑法第五十五條之規定，
    從一重之槍砲彈藥刀械管制條例第七條第四項之未經許可寄
    藏手槍罪處斷。按寄藏與持有，均係將物置於自己實力支配
    之下，僅寄藏必先有他人之持有行為，而後始為之受寄代藏
    而已，故寄藏之受人委託代為保管，其保管之本身，亦屬持
    有，不過，此之持有係受寄之當然結果。又槍砲彈藥刀械管
    制條例第七條第四項，第十一條第二項係將持有與寄藏為分
    別之處罰規定，則單純之持有，固不包括寄藏，但寄藏之受
    人委託代為保管，其保管之本身所為之持有，既係寄藏之當
    然結果，法律上自宜僅就寄藏行為為包括之評價，不應另就
    持有予以論罪，最高法院著有七十四年臺上字第三四○○號
    判例意旨可資參照。本案被告係受案外人「吳東煌」之託而
    代為保管上開槍、彈，此經被告於偵查中及本院審理時供承
    在卷，被告係受寄代藏槍、彈，而非為自己持有，參照上開
    最高法院判例意旨所示，法律上自宜僅就「寄藏」行為為包
    括之評價，不應另就「持有」予以論罪，附此敘明。爰審酌
    槍、彈氾濫之情形將影響社會之治安，被告明知寄藏槍彈係
    違法行為，竟仍代他人寄藏具有殺傷力之制式手槍及子彈，
    其動機、目的可議，惟考量被告犯罪後已坦承犯行，態度良
    好，頗有悔意等一切情狀，量處如主文所示之刑，並就罰金
    部分諭知易服勞役之折算標準，以資懲儆。扣案之義大利BE
    RETTA廠製92FS型口徑9mm制式半自動手槍一枝（含彈匣一個
    ，槍枝管制編號0000000000）及制式子彈二顆，
    依槍砲彈藥刀械管制條例第五條之一之規定，非經中央主管
    機關許可，不得製造、販賣、運輸、轉讓、出租、出借、持
    有、寄藏或陳列，均係違禁物，不問屬於犯人與否，均應依
    刑法第三十八條第一項第一款規定，予以宣告沒收。至於試
    射之制式子彈三顆，因囑託內政部警政署刑事警察局鑑驗試
    射擊發，僅餘彈殼及彈頭各三顆，而不再具有殺傷力，即失
    其違禁物之性質，本院認無依刑法第三十八條第一項第二款
    規定職權宣告沒收之必要，爰不為沒收之宣告。
據上論斷，應依刑事訴訟法第二百九十九條第一項前段，槍砲彈
藥刀械管制條例第七條第四項、第十二條第四項，刑法第十一條
前段、第五十五條、第四十二條第二項、第三十八條第一項第一
款，罰金罰鍰提高標準條例第二條，判決如主文。
本案經檢察官甲○○到庭執行職務
中    華    民    國    95    年    6     月    30    日
                刑事第十五庭    審判長法  官  曾佩琦
                                      法  官  陳如玲
                                      法  官  周瑞芬
上正本證明與原本無異。
如不服本判決，應於送達後十日內向本院提出上訴狀（須附繕本
），上訴於臺灣高等法院臺中分院。
                                      書記官  何俞瑩
中    華    民    國    95    年    6     月    30    日
附錄本案論罪科刑法條
槍砲彈藥刀械管制條例第七條第一項、第四項：
  未經許可，製造、販賣或運輸火砲、肩射武器、機關槍、衝鋒
  槍、卡柄槍、自動步槍、普通步槍、馬槍、手槍或各類砲彈、
  炸彈、爆裂物者，處死刑、無期徒刑或七年以上有期徒刑；處
  徒刑者，併科新臺幣三千萬元以下罰金。
  未經許可，持有、寄藏或意圖販賣而陳列第一項所列槍砲、彈
  藥者，處五年以上有期徒刑，併科新臺幣一千萬元以下罰金。
槍砲彈藥刀械管制條例第十二條第四項：
  未經許可，持有、寄藏或意圖販賣而陳列子彈者，處五年以下
  有期徒刑，併科新臺幣三百萬元以下罰金。


司法院資訊處製作；財團法人民間司法改革基金會備份。
